Fernanda Aparecida Benedito

32 anos, solteira, CNH A/B

OBJETIVO

PCP / Projetos / Produção

ENDEREÇO

Bairro: Residencial Capuano Birigui/SP



TELEFONE

(18) 99105-7288



MAIL

fernanda7288@hotmail.com



REDE

linkedin.com/in/fernanda-a-benedito

RESUMO



Carreira desenvolvida no setor de Produção em Indústria Calçadista, com experiência na área técnica, processos, desenvolvimento de projetos, elaboração de portfólio e amostras. Experiência em controle de documentações, acompanhamento de processos produtivos, de cronogramas de projetos assim como coordenação de equipes.

FORMAÇÃO ACADÊMICA



2005 – E.E Prof. Antônio Sales Oliveira – Ensino Médio Completo

EXPERIÊNCIA PROFISSIONAL

07/2017 A 03/2020 – FIVELTEC INDÚSTRIA DE METAIS LTDA.

Supervisora de Amostras

Responsável pela coordenação, orientação e desenvolvimento da equipe de amostras; Realização de catálogos e amostras; Atuação em todo processo produtivo das amostras na produção; Comprometimento quanto à qualidade dos produtos assim como aplicação do programa 5S; Foco em otimização de processos e redução de custos; Auxílio no desenvolvimento de procedimentos internos.

10/2014 A 04/2016 - A Escanchuela Eireli EPP

Auxiliar de Cobrança

Encarregada de cobrança via telefone a pessoas físicas e jurídicas de valores devidos, negociando formas de pagamento para quitação dos débitos.

01/2012 A 04/2014 – FIVELTEC INDÚSTRIA DE METAIS LTDA.

Monitora de Polimento/ Controle de Qualidade

Responsável pela coordenação, orientação da equipe de Polimento e Escovação de peças de metais em geral; responsável pela liberação final dos produtos pós banho.

03/2009 A 09/2011 – GASA INDÚSTRIA DE METAIS LTDA.

Operadora de Polimento/ Auxiliar de Amostra

Fazia polimento e lixamento em artigos de metais, utilizando processos manuais e automáticos; atuava no processo produtivo das amostra.

09/2005 A 07/2008 – PASSO DE ANJO IND. E COM. DE CALÇADOS LTDA.

Auxiliar Geral/Conferideira

Atuava em vários processos produtivos do setor de palmilha; responsável pela revisão final do setor palmilha.

FORMAÇÃO COMPLEMENTAR



- 2013 Liderança para Encarregados – SENAI (16hs)
- 2017 Programador de Produção – SENAI (160hs)

INFORMÁTICA



- Pacote Office
- Internet
- ERP (Sênior)